臺灣臺中地方法院交通事件裁定　　　　96年度交聲字第1095號
原處分機關　交通部公路總局臺中區監理所
異　議　人
即受處分人　甲○○
　　　　　　　　　　國民
上列受處分人因違反道路交通管理處罰條例案件，對於交通部公
路總局臺中區監理所（臺中市監理站）於民國九十六年九月十一
日所為之處分（裁監稽違字第裁六一－Ｓ00000000號裁
決書）聲明異議，本院裁定如下：
    主  文
異議駁回。
    理  由
一、按汽車駕駛人，行經有燈光號誌管制之交岔路口闖紅燈者，
    處新臺幣（下同）一千八百元以上五千四百元以下罰鍰。汽
    車駕駛人有五十三條之情形者，除依原條款處罰鍰外，並予
    記違規點數三點。道路交通管理處罰條例第五十三條第一項
    、第六十三條第一項第三款分別定有明文。
二、原處分機關交通部公路總局臺中區監理所臺中市監理站（下
    稱原處分機關）略以：異議人即受處分人（下稱受處分人）
    甲○○所有之車牌號碼ＸＮ六－五七六號重型機車，於民國
    九十六年八月三日十九時十分許，行經臺南市○○路與健康
    路口處因「駕車行經有燈光號誌管制之交岔路口闖紅燈」之
    行為，經臺南市警察局第四分局警員以其有違反道路交通管
    理處罰條例第五十三條第一項之行為，遂以南市警交字第Ｓ
    00000000號舉發違反道路交通管理事件通知單逕行
    舉發。受處分人於應到案日期前提出申訴，原處分機關則以
    違規事實明確，於九十六年九月十一日以裁監稽違字第裁六
    一－Ｓ00000000號裁決書裁處罰鍰一千八百元整，
    並記違規點數三點，逾期則依裁決書處罰主文規定裁處罰鍰
    四千五百元，於法並無不合等語。
三、聲明異議意旨略以：受處分人甲○○騎乘車牌號碼ＸＮ六－
    五七六號重型機車行經臺南市○○路當時天色極為昏暗，且
    當時員警攔停受處分人之地點距離員警指稱受處分人違規地
    點有五百公尺之遠，再加以員警指稱受處分人違規路段並非
    直線，舉發員警恐有誤認可能。又受處分人於本件遭舉發之
    前數日，機車因為里程即將達一萬公里而必須檢修，足徵當
    時機車狀況不佳，且當時路況不良，實無法如同臺南市警察
    局第四分局來函所述以極快速度行駛。爰依法聲請異議，請
    求撤銷原處分等語。
四、經查：本件受處分人所有上開重型機車，於前揭時、地因「
    駕車行經有燈光號誌管制之交岔路口闖紅燈（西向東）」，
    經臺南市警察局警員當場舉發之情，有臺南市警察局第四分
    局九十六年八月二十日南市警四交字第○九六四四二○五三
    五○號函、九十六年八月三日舉發違反道路交通管理事件通
    知單及原處分機關所為上開裁決書各一份在卷可稽。雖受處
    分人以上開情詞置辯，惟證人即舉發本件違規之警員郭哲佑
    於本院結證稱：「本件是我舉發的，當時我開巡邏車在文平
    路上執行勤務，經過文平路與健康路口準備左轉健康路（往
    東向），看到異議人他騎機車在健康路由西往東的方向闖紅
    燈直行，因為當時我在文平路上左轉健康路是綠燈，異議人
    由健康路直行是紅燈，我當場將異議人攔下，並開單舉發，
    請他簽名（問：當時天色如何？）已日落，但夜間有照明。
    」等語（見本院九十六年十月三十一日訊問筆錄）。核證人
    上開證述內容，非但對於事發經過描述詳細，所述情節亦合
    於常情，而受處分人即當天之駕駛人，亦不否認於上開時間
    騎乘機車行經該處等語，是證人郭哲佑所為之證言，應屬真
    實而可採信。按證人郭哲佑為執行交通勤務之公務員，與受
    處分人並不相識，且其於臺南市○○路上執行勤務，經過文
    平路與健康路口時綠燈左轉健康路（往東向），即見到受處
    分人騎乘上開機車，於健康路上由西往東直行，足證受處分
    人當時於健康路直行方向之號誌為紅燈乙節堪予認定。另受
    處分人雖辯稱其經員警攔停地點距離所謂闖紅燈地點約五百
    公尺云云，但查當時證人係於巡邏車上發現受處分人闖紅燈
    ，證人於追上受處分人後，停車舉發，依經驗法則判斷，攔
    停地點非違規地點亦合於常情。又受處分人稱其所騎乘機車
    將進行一萬公里之保養維修，速度不可能過快云云，查受處
    分人既不否認於上開時、地騎乘機車行經該處，足證當時該
    機車之行駛狀況尚屬良好，則該機車是否須進行保養或維修
    與受處分人是否有本件闖紅燈之事實無相當之因果關係，受
    處分人所為辯解，不足採取。綜上，受處分人騎乘上述重型
    機車於舉發時、地，確有闖越紅燈之違規行為，堪予認定。
    從而，原處分機關依據道路交通管理處罰條例第五十三條、
    六十三條第一項，裁處受處分人罰鍰一千八百元整，並記違
    規點數三點，逾期則依裁決書處罰主文規定裁處罰鍰四千五
    百元，並無不當。是以本件聲明異議為無理由，應予駁回。
五、據上論斷，應依道路交通管理處罰條例第八十七條第二項，
    道路交通案件處理辦法第十九條，裁定如主文。
中　　華　　民　　國　　96　　年　　11　　月　　12　　日
                          交通法庭    法  官  周玉蘭
以上正本證明與原本無異。
如不服本裁定，應於送達後五日內，向本院提出抗告狀。
                                      書記官  許素珍
中　　華　　民　　國　　96　　年　　11　　月　　12　　日
